臺灣臺中地方法院刑事判決　　　　　　 100年度易字第3277號
公　訴　人　臺灣臺中地方法院檢察署檢察官
被　　　告　賴炎華
上列被告因竊盜案件，經檢察官提起公訴（100 年度偵緝字第52
號、100年度偵字第5284號），本院判決如下：
    主    文
賴炎華所犯如附表一所示之罪，各處如附表一所示之刑；應執行
有期徒刑年。
    犯罪事實
一、賴炎華意圖為自己不法之所有，分別於附表一所示之時間、
    地點，以如附表一所示之方式，竊取如附表一所示被害人之
    財物；其中附表一編號七至九，則因未竊得財物而未遂。嗣
    分別為警調閱監視錄影器，及經到場進行採證，將採證取得
    之血跡，送請內政部警政署刑事警察局鑑驗比對結果，確認
    與賴炎華之DNA ─STR 型別相符，而查獲上情。
二、案經臺中市政府警察局第六分局、第三分局報請臺灣臺中地
    方法院檢察署檢察官偵查起訴。
    理    由
壹、證據能力部分：
一、按被告以外之人於審判外之言詞或書面陳述，除法律有規定
    者外，不得作為證據，刑事訴訟法第159 條第1 項定有明文
    。本件如附表二所示之證人於警詢中及檢察事務官前所為之
    陳述，均屬審判外之陳述，依首揭法條規定，原則上亦無證
    據能力。然被告以外之人於審判外之陳述，雖不符刑事訴訟
    法第159 條之1 至之4 之規定，而經當事人於審判程序同意
    作為證據，法院審酌該言詞陳述或書面陳述作成時之情況，
    認為適當者，亦得為證據。當事人、代理人或辯護人於法院
    調查證據時，知有第159 條第1 項不得為證據之情形，而未
    於言詞辯論終結前聲明異議者，視為有前項之同意，此刑事
    訴訟法第159 條之5 亦定有明文。本件被告賴炎華於本院審
    理中對證據能力亦不爭執，且至言詞辯論終結前，就前開證
    人等言詞之證據能力亦未聲明異議。再前開證人等之陳述，
    未經被告主張有何非出於自由意志之情形，是本件認為容許
    渠等陳述之證據能力，亦無不當，應依刑事訴訟法第159 條
    之5 之規定，認前開證人等上開之證述具有證據能力。
二、次按，法院或檢察官得囑託醫院、學校或其他相當之機關、
    團體為鑑定，或審查他人之鑑定，並準用第203 條至第206
    條之1 之規定，刑事訴訟法第208 條第1 項亦定有明文。依
    此，檢察官對於偵查中之案件，認為須實施鑑定者，固應就
    具體個案，選任鑑定人或囑託鑑定機關（團體）為之；但對
    於司法警察機關調查中之案件，或有量大或急迫之情形，為
    因應實務之現實需求，如檢察官針對該類案件之性質（例如
    ：查扣之毒品必須檢驗其成份、對施用毒品之犯罪嫌疑人必
    須檢驗其體內有無毒品代謝反應、對於查扣之槍砲彈藥必須
    檢驗有無殺傷力、對違反野生動物保育法案件必須鑑定是否
    屬於保育類動物案件等），認為當然有鑑定之必要者，經參
    考法務部92年5 月20日法檢字第092080203 號函送之法務部
    「因應刑事訴訟法修正工作小組」研討之刑事訴訟法修正相
    關議題第21則之共識結論，以及臺灣高等法院於92年8 月1
    日舉行之刑事訴訟法新制法律問題研討會第3 則法律問題研
    討結果之多數說（載於司法院92年8 月印行「刑事訴訟法新
    製法律問題彙編」第15頁至第18頁），基於檢察一體原則，
    得由該管檢察長對於轄區內之案件，以事前概括選任鑑定人
    或囑託鑑定機關（團體）之方式，俾便轄區內之司法警察官
    、司法警察對於調查中之此類案件，得即時送請事前已選任
    之鑑定人或囑託之鑑定機關（團體）實施鑑定，該鑑定人或
    鑑定機關（團體）亦應視同受承辦檢察官所選任或囑託而執
    行鑑定業務，其等出具之書面鑑定報告應屬刑事訴訟法第
    206 條所定之傳聞例外，當具有證據能力（法務部92年9 月
    1 日法檢字第0920035083號函可供參照）。從而，本件於案
    發現場所採集之血跡，經由查獲之單位依先前轄區檢察署檢
    察長事前概括選任鑑定機關，即內政部警政署刑事警察局（
    下稱刑事警察局）實施鑑定，該鑑定機關所出具99年6 月9
    日刑醫字第0990068770號、99年6 月24日刑醫字第09900610
    80號、99年7 月9 日刑醫字第09900761 76 號、100 年1 月
    3 日刑醫字第0990158599號、100 年2 月11日刑醫字第1000
    016725號鑑定書（見100 年度偵字第5284號卷第95至97、10
    1、102 、105 至109 、245 至247 、291 、293頁），即具
    有證據能力，而得為本案之證據。
三、又按，公務員職務上製作之紀錄文書、證明文書，除顯有不
    可信之情況外，亦得為證據，刑事訴訟法第159 條之4 第1
    款定有明文。此所謂「紀錄文書」，係指就一定事實加以記
    載之文書（例如戶籍謄本、不動產登記簿、前科資料紀錄表
    、收發文件紀錄簿及出入登記簿等是）；而所謂「證明文書
    」，則指就一定事實之存否而為證明之文書（例如印鑑證明
    、繳稅證明書、公務員任職證明、選舉人名簿等均屬之）。
    上述「紀錄文書」或「證明文書」，並不限於針對特定事件
    所製作。祇要公務員基於職務上就一定事實之記載，或就一
    定事實之證明而製作之文書，若其內容不涉及主觀之判斷或
    意見之記載，即屬於上述條款所稱文書之範疇。從而，員警
    基於警察行政上所製作之其他「紀錄」或「證明」文件，例
    如臨檢紀錄、路檢紀錄、受理報案登記簿、失竊證明、遺失
    物領據、扣押證明筆錄或其他性質相類之文書，均在前開條
    款適用之範圍，最高法院98年度臺上字第5814號判決意旨足
    資參照。本案卷附刑案現場勘察報告，乃承辦員警以科學、
    機械之方式，對於案發現場予以紀錄、照相、測繪及採證，
    是除分析研判或建議欄乃員警個人主觀意思之記載，其餘核
    屬前揭所示員警基於警察行政上所製作之「紀錄」文件，復
    無何等顯不可信之情況，自有證據能力。
貳、實體部分：
一、訊據被告固坦承確有如起訴書犯罪事實欄一(一)、(二)、(四)至(九)
    所示之犯行，惟矢口否認有何如起訴書犯罪事實欄一(三)所示
    之加重竊盜犯行，辯稱：伊與施明益打算一起行竊，當天身
    上還帶1 支螺絲起子，98年8 月5 日晚上7 時10分許，先從
    隔壁仲介公司侵入到頂樓的陽台，再攀爬至被害人住處的頂
    樓陽台，但是發現頂樓落地門已經被破壞了，所以伊就沒有
    進去云云。
二、經查：
  (一)本件如附表一編號一、二、四至九所示之犯罪事實，業據被
    告於本院審理時坦承不諱，核與如附表二編號一、二、四至
    九所示被害人之證述均相符，並有如附表二編號一、二、四
    至九所示之各項證據資料在卷可稽，足認被告此部分之自白
    應與事實相符。
  (二)被告雖以前揭情詞置辯，然質之證人即被害人謝順發於本院
    審理時具結證稱：「（問：是在何時發現你的住處失竊？）
    我回來時候應該是晚上8 、9 點。（問：【提示警詢筆錄第
    5 頁】依筆錄記載，是在98年8 月6 日晚上才發現，根據監
    視器拍到的畫面是在8 月5 日，是否是隔一天才發現？）是
    ，我一個人很少上5 樓，監視器畫面是5 樓，監視器是裝在
    陽台上對著落地玻璃門。（問：監視器的記憶體，可以維持
    幾天？）應該可以容納一個禮拜以上的錄影容量。（問：你
    是在8 月6 日上去5 樓的時候，發現什麼事情，讓你驚覺可
    能遭小偷？）因為頂樓的落地玻璃門，玻璃都破了散落一地
    ，我才驚覺可能失竊，經過查看之後，發現我丟了1 個手錶
    、美金現鈔、金元寶、澳幣，手錶、美金現鈔、澳幣都在二
    樓，金元寶在一樓客廳的櫃子裡；我先報警，報警之後我有
    請裝設監視器的廠商來幫我調帶子來看，我調閱8 月6 日往
    前回溯一個禮拜的監視器畫面。（問：【提示臺中市政府警
    察局第六分局警卷第35頁】你看見監視器畫面後，唯一發現
    有異常的就只有第35頁的98年8 月5 日晚上7 時10分，這個
    部分？）我閱覽一個禮拜內的監視器畫面後，只有發現卷附
    所顯示的異常，所以才列印下來，其他的部分都沒有異常，
    顯示被告觸摸我頂樓落地門畫面後，監視器鏡頭就被移走了
    ，就什麼都看不到。（問：8 月6 日前有無上去頂樓？）大
    約8 月3 日、4 日有上去頂樓，一切正常。（問：你的監視
    器是否裝設頂樓陽台在明顯的地方？）是。（問：是不是用
    手就可以觸摸到？）我摸不到，位置大概有2 、3 公尺高。
    （問：金元寶是否在一樓的明顯處？）是，那是一個黃金製
    的金雞，放黃金雞的地方，是一個酒櫃，目視就看得到，不
    是放在抽屜。（問：美鈔、澳幣、萬寶龍的手錶，也是放在
    目視就看得到的地方？）是在臥室的抽屜裡面。（問：在本
    件案發及往前8 月3 日、4 日去頂樓期間，是否有發現財物
    失竊的情形？）沒有。」等語（見本院卷第54至55頁），顯
    見，證人謝順發雖非於案發當晚即發覺已然遭竊，然經其調
    閱監視錄影器閱覽，於被告出現在畫面前，攝影機鏡頭均無
    異狀，亦無遭人調整或移開鏡頭拍攝角度之事實；而本件監
    視器最後之畫面，即在被告直視攝影機鏡頭後，亦有卷附監
    視錄影翻拍照片足資佐證，堪認上開攝影機鏡頭確為被告所
    移開；斯時，依監視器翻拍照片所示，頂樓之落地玻璃門並
    未損壞，足證，被告移開鏡頭之目的，乃在遂行竊盜之犯行
    ，系爭遭打破之落地玻璃門，自係被告所為，堪以認定。倘
    確如被告所述，伊到達頂樓時，該落地玻璃門已經被打破，
    所以伊並未進入屋內行竊云云，則該處之監視器鏡頭既然未
    被移動角度，何以並未拍攝到任何異狀？被告主觀上既認知
    該處已被第三人行竊在先，又何以不迅速離去？其五官及臉
    型復已被監視器拍到，其調整監視器角度又有何用？凡此，
    均殊與情理有悖，被告所辯要無可採。
  (三)至證人施明益部分，復於本院審理時證述：伊於98年8 月5
    日騎乘車牌號碼IZJ-275 號，另一台車牌號碼AYF-052 號是
    賴炎華騎的；那天下午4 時48分，伊和賴炎華騎去那邊是因
    為賴炎華說要去找朋友，要伊騎在他後面；後來停在上仁街
    的十字路口，我在十字路口等他，十字路口那邊有間7-11，
    賴炎華就說要去找朋友，就離開；大概隔了2 、30分鐘才回
    來，賴炎華沒有說找他朋友做什麼事情，他只說找朋友一下
    就回來，而且我沒有注意賴炎華當時有帶什麼東西，只有背
    一個包包等語綦詳（見本院卷第51頁及反面）。而被告為證
    人謝順發住處頂樓監視器所拍攝之時間，係晚上7 時10分，
    距離被告及施明益為路口監視器所攝得之時間，已經過2 小
    時餘，核與證人施明益所述被告曾離去2 、30分鐘乙節，足
    認證人施明益並未隨同被告前往上開謝順發位於臺中市○○
    區○○街82巷19號之住處，洵堪認定；參以，前揭由證人謝
    順發住處監視器所翻拍之照片，亦未攝得被告以外之人，是
    證人施明益顯然無法證明被告究有無侵入證人謝順發之住處
    ，自無從僅以其所稱並未注意被告手上有無戴萬寶龍的手錶
    ，也沒有注意被告所背之包包裡面是不是有裝東西等語，而
    據為有利於被告之認定。
  (四)綜上所述，被告所辯顯係臨訟卸責之詞，均委無足採。此外
    ，復有附表二編號三所示之證據資料在卷可證。從而，本件
    事證明確，被告上開犯行洵堪認定。
三、按被告行為後，刑法第321 條業經總統於100 年1 月26日，
    以華總一義字第10000015561 號令修正公布，於同年月28日
    生效施行，修正為：「犯竊盜罪而有下列情形之一者，處6
    月以上、5 年以下有期徒刑，得併科新臺幣10萬元以下罰金
    ：一、侵入住宅或有人居住之建築物、船艦或隱匿其內而犯
    之者。二、毀越門扇、牆垣或其他安全設備而犯之者。三、
    攜帶兇器而犯之者。四、結夥三人以上而犯之者。五、乘火
    災、水災或其他災害之際而犯之者。六、在車站或埠頭而犯
    之者。前項之未遂犯罰之。」，修正前則規定：「犯竊盜罪
    而有左列情形之一者，處6 月以上、5 年以下有期徒刑：一
    、於夜間侵入住宅或有人居住之建築物、船艦或隱匿其內而
    犯之者。二、毀越門扇、牆垣或其他安全設備而犯之者。三
    、攜帶兇器而犯之者。四、結夥三人以上而犯之者。五、乘
    火災、水災或其他災害之際而犯之者。六、在車站、埠頭、
    航空站或其他供水、陸、空公眾運輸之舟、車、航空機內而
    犯之者。前項之未遂犯罰之。」，是本次修正除於法定本刑
    增訂「得併科新臺幣10萬元以下罰金」外，就刑法第321 條
    第1 項第1 款之構成要件刪除「於夜間」之限制，就第6 款
    的部分，則增列「航空站、其他供水、陸、空公眾運輸之舟
    、車、航空機內」之規定；經比較新舊法，修正後之規定因
    法定刑之加重，自以舊法較有利於行為人，至於第1 款、第
    6 款之適用上，因第1 款之罪已無日間或夜間之區分，有如
    增列日間侵入住宅之加重條件，第6 款則擴及航空站、其他
    供水、陸、空公眾運輸之舟、車、航空機內，均有擴大各該
    款加重竊盜之適用範圍，故亦以修正前之規定為有利於被告
    ，合先敘明。
四、次按，刑法上所謂夜間，為日出前日沒後，此徵之刑事訴訟
    法第146 條第4 項規定，至為明顯（最高法院29年滬上字第
    63號判例著有明文）；98年7 月30日、8 月5 日、9 月16日
    、99年4 月13日、4 月22日、4 月25日、5 月7 日，在台中
    地區之日沒時點分別為18時42分、18時38分、18時、18時18
    分、18時22分、18時23分、18時29分，有交通部中央氣象局
    編印之中華民國台中地區99年日出日沒時刻表附卷可稽，是
    被告於附表一編號一至八所示之時間侵入被害人之住處行竊
    ，自該當夜間侵入住宅竊盜罪。次按，刑法第321 條第1 項
    第2 款所謂毀越門扇牆垣，係指毀損或超越及踰越門扇牆垣
    而言，與用鑰匙開鎖或撬開門鎖啟門入室者不同。上開條文
    係將「門扇」、「牆垣」、「其他安全設備」並列，則所謂
    「門扇」應專指門戶而言，指分隔住宅或建築物內外之出入
    口大門而言；至所謂「其他安全設備」，指門扇、牆垣以外
    ，依社會通常觀念足認為防盜之一切設備者，即屬相當（最
    高法院22年上字第454 號、25年上字第4168號判例、69年度
    臺上字第2415號判決意旨參照）。因之，打破門上之玻璃窗
    ，爬進屋內，或逕將整片玻璃製的大門敲破，越進室內，均
    非屬正常開啟門扇之方式，自與啟門入室迥異，即非僅毀壞
    門扇，而應成立毀越門扇之竊盜罪（最高法院75年度臺上字
    第201 號判決意旨參照）；而窗戶、鐵窗、鋁窗及陽台之女
    兒牆均具有防閑之效用，依社會通常之觀念，屬於維護安全
    之防盜設備，自屬同條文規定之安全設備（司法院73年7 月
    7 日【73】廳刑一字第603 號研究意見、）。故本件被告於
    附表一編號一所示之犯行，係翻越陽台之女兒牆，並打開窗
    戶爬進屋內，編號二則係打開未上鎖之玻璃屋維修孔，進入
    屋內，均該當踰越安全設備竊盜罪；被告敲破編號六、八所
    示之窗戶玻璃，經由窗戶爬進屋內，則構成毀越安全設備竊
    盜罪；至編號三、四、五、七所示之玻璃落地門，均位於頂
    樓，並非分隔室內外之出入口大門，與編號九所示位於頂樓
    陽台之鐵門相同，性質上仍屬安全設備，被告敲破玻璃落地
    門後，打開扣環鎖，及撬壞鐵門上之鐵條，啟門入室，均應
    成立毀壞安全設備罪。再按，刑法第321 條第1 項第3 款之
    攜帶兇器竊盜罪，係以行為人攜帶兇器竊盜為其加重條件。
    此所謂兇器，其種類並無限制，凡客觀上足對人之生命、身
    體、安全構成威脅，具有危險性之兇器均屬之。且祇須行竊
    時攜帶此種具有危險性之兇器為已足，並不以攜帶之初有行
    兇之意圖為必要（最高法院79年臺上字第5253號判例意旨參
    照）。被告為附表一各次之竊盜犯行時所使用之各式螺絲起
    子，均為金屬製品，質地堅硬，客觀上足以對人之生命、身
    體、安全構成威脅，具有危險性，自屬兇器。
五、核被告就附表一編號一、二所為，各係犯修正前刑法第321
    條第1 項第3 款、第2 款、第1 款之攜帶兇器、踰越安全設
    備、於夜間侵入住宅竊盜罪；就附表一編號三、四、五所為
    ，係犯修正前刑法第321 條第1 項第3 款、第2 款、第1 款
    之攜帶兇器、毀壞安全設備、於夜間侵入住宅竊盜罪；就附
    表一編號六所為，係犯修正前刑法第321 條第1 項第3 款、
    第2 款、第1 款之攜帶兇器、毀越安全設備、於夜間侵入住
    宅竊盜罪；就附表一編號七所為，係犯修正前刑法第321 條
    第2 項、第1 項第3 款、第2 款、第1 款之攜帶兇器、毀壞
    安全設備、於夜間侵入住宅竊盜未遂罪；就附表一編號八所
    為，係犯修正前刑法第321 條第2 項、第1 項第3 款、第2
    款、第1 款之攜帶兇器、毀越安全設備、於夜間侵入住宅竊
    盜未遂罪；就附表一編號九所為，係犯修正前刑法第321 條
    第2 項、第1 項第3 款、第2 款之攜帶兇器、毀壞安全設備
    未遂罪。又按數行為於同時同地或密切接近之時地實施，侵
    害同一之法益，各行為之獨立性極為薄弱，依一般社會健全
    觀念，在時間差距上，難以強行分開，在刑法評價上，以視
    為數個舉動之接續施行，合為包括之一行為予以評價，較為
    合理，則屬接續犯，而為包括之一罪（最高法院86年臺上字
    第3295號判例參照）；本件被告於附表一編號六所示之竊盜
    犯行，係以相同手法，在同一密接之時間、空間內竊取各被
    害人之物，應論以接續犯之包括一罪，其以一行為侵害數被
    害人之財產法益，為想像競合犯，依刑法第55條之規定，應
    從一重處斷。又附表一編號九所示之犯行，係在日沒前所犯
    ，並未構成夜間侵入住宅之加重條件，惟此部分，業經公訴
    人當庭更正適用之法條，公訴人復有實行公訴之權，本院即
    毋庸再予變更起訴法條。被告所犯上開各罪，犯意各別，應
    予分論併罰。被告於附表一編號七至九所示之犯行，雖著手
    於構成要件之實行，惟均未竊得財物，其犯罪尚屬未遂，爰
    依刑法第25條第2 項後段之規定，按既遂犯之刑度各減輕其
    刑。爰審酌被告正值青壯年，不思以正當途徑掙取金錢，圖
    以不勞而獲之方式獲取財物，犯罪動機及目的均非良善，復
    以攜帶兇器、夜間侵入住宅等方式竊盜財物，對被害人之人
    身安危及財產之危害，與社會秩序安寧之維護，具有潛在威
    脅，惡性較普通竊盜更為重大，復未與被害人達成和解，且
    前有多項竊盜前科，有上開前案紀錄表附卷可稽，顯見上開
    刑罰，實難收警惕之效，本不得輕縱，且被告犯後雖坦承大
    部犯行，對司法資源之節省不無助益，惟被告所坦承之部分
    均有監視錄影畫面及DNA 鑑定報告，可謂罪證確鑿，其是否
    確有悔意，實不無疑義；另斟酌被告因同一犯罪類型之案件
    ，分別經臺灣臺北地方法院以100 年度易字第194 號、臺灣
    板橋地方法院以100 年度易字第1260號、1560號、臺灣基隆
    地方法院以100 年度易字第191 號各判處有期徒刑8 月、1
    年、應執行有期徒刑1 年10月、4 年在案，此有臺灣高等法
    院被告前案紀錄表附卷可稽，就訴訟實務而言，分別起訴、
    分別判決確定之案件，與在同一審理程序之數罪，經由單一
    判決所定之應執行刑，前者在嗣後另定應執行刑時，其刑度
    往往遠重於在同一訴訟程序所判決之應執行刑，對於被告之
    權益影響甚鉅，並考量修正後刑法刪除連續犯之規定，即採
    一罪一罰之刑事政策，為避免刑罰輕重失衡，調和上開定應
    執行刑輕重之顯著差異，及考量被害人所受之損害等一切情
    狀，分別量處如主文所示之刑，並定其應執行之刑，以資懲
    儆。末按，被告於各次竊盜犯行所使用之螺絲起子，均未據
    扣案，復已滅失，業據被告供陳明確，檢察官復未聲請宣告
    沒收，為免將來執行困難，爰均不予以諭知沒收。
據上論斷，應依刑事訴訟法第299 條第1 項前段，刑法第2 條第
1 項前段、修正前刑法第321 條第1 項第1 款、第2 款、第3 款
、刑法第25條第2 項、第55條、第51條第5 款，判決如主文。
中    華    民    國   100    年    12    月    15    日
                  刑事第十八庭  法  官  戰諭威
以上正本證明與原本無異。
如不服本判決應於收受判決後10日內向本院提出上訴書狀，並應
敘述具體理由；其未敘述上訴理由者，應於上訴期間屆滿後20日
內向本院補提理由書（均須按他造當事人之人數附繕本）「切勿
逕送上級法院」。
中    華    民    國   100    年    12    月    15    日
                                書記官  許清源
附錄論罪科刑法條
修正前中華民國刑法第321條：
犯竊盜罪而有左列情形之一者，處6 月以上、5 年以下有期徒刑
：
一  於夜間侵入住宅或有人居住之建築物、船艦或隱匿其內而犯
    之者。
二  毀越門扇、牆垣或其他安全設備而犯之者。
三  攜帶兇器而犯之者。
四  結夥三人以上而犯之者。
五  乘火災、水災或其他災害之際而犯之者。
六  在車站或埠頭而犯之者。
前項之未遂犯罰之。
附表一：
┌─┬───┬─────┬───────────┬──────┬─────┐
│編│被害人│犯罪時間、│     犯 罪 方 法      │適用法條、罪│  主  文  │
│號│      │地點      │                      │名          │          │
│  │      │          │                      │            │          │
├─┼───┼─────┼───────────┼──────┼─────┤
│一│薛富州│98年7 月30│被告攜帶其所有客觀上具│修正前刑法第│賴炎華犯刑│
│  │      │日晚上8 時│有危險性並足供做兇器使│321 條第1 項│法第三百二│
│  │      │30分許，臺│用之螺絲起子1 支（未扣│第3 款、第2 │十一條第一│
│  │      │中市西屯區│案），自右邊沒有人住的│款、第1 款之│項第一、二│
│  │      │中清路176 │空屋侵入，上到2 樓，再│攜帶兇器、踰│、三款之竊│
│  │      │巷21弄49號│從2 樓的陽台攀爬侵入被│越安全設備、│盜罪，處有│
│  │      │之住處    │害人住處2 樓之陽台，打│於夜間侵入住│期徒刑壹年│
│  │      │          │開窗戶爬進屋內，竊取被│宅竊盜罪。  │。        │
│  │      │          │害人所有放置於該處之鑽│            │          │
│  │      │          │錶1 只、金項鍊16條、金│            │          │
│  │      │          │戒子3 只、鑽石戒子6 只│            │          │
│  │      │          │、手錶3 只、鑽石項鍊1 │            │          │
│  │      │          │條、項鍊5 條及耳飾品10│            │          │
│  │      │          │副。                  │            │          │
├─┼───┼─────┼───────────┼──────┼─────┤
│二│梁亦辰│98年7 月30│被告攜帶其所有客觀上具│修正前刑法第│賴炎華犯刑│
│  │      │日晚上9 時│有危險性並足供做兇器使│321 條第1 項│法第三百二│
│  │      │20分許，臺│用之螺絲起子1 支（未扣│第3 款、第2 │十一條第一│
│  │      │中市西屯區│案），自頂樓未上鎖之玻│款、第1 款之│項第一、二│
│  │      │中清路176 │璃屋維修孔（未損壞）攀│攜帶兇器、踰│、三款之竊│
│  │      │巷21弄41號│爬進入屋內，竊取被害人│越安全設備、│盜罪，處有│
│  │      │之住處    │所有放置於該處之現金5 │於夜間侵入住│期徒刑壹年│
│  │      │          │萬元、白金女鍊1 條、白│宅竊盜罪。  │。        │
│  │      │          │金男鍊1 條、白金鑽石對│            │          │
│  │      │          │戒1 付、黃金戒子2 只、│            │          │
│  │      │          │鍺手鍊2 條、鼠型黃金墜│            │          │
│  │      │          │子1 只及白K 金手鍊1 條│            │          │
│  │      │          │。                    │            │          │
├─┼───┼─────┼───────────┼──────┼─────┤
│三│謝順發│98年8 月5 │被告持其所有客觀上具有│修正前刑法第│賴炎華犯刑│
│  │      │日晚上7 時│危險性並足供做兇器使用│321 條第1 項│法第三百二│
│  │      │10分許，臺│之螺絲起子1 支（未扣案│第3 款、第2 │十一條第一│
│  │      │中市西屯區│），敲破頂樓之玻璃落地│款、第1 款之│項第一、二│
│  │      │上仁街82巷│門，打開落地門鎖扣，推│攜帶兇器、毀│、三款之竊│
│  │      │19號之住處│開落地門，侵入屋內，竊│壞安全設備、│盜罪，處有│
│  │      │          │取被害人所有放置於該處│於夜間侵入住│期徒刑拾月│
│  │      │          │之價值約2 萬元的黃金元│宅竊盜罪。  │。        │
│  │      │          │寶、價值約2 萬元的萬寶│            │          │
│  │      │          │龍手錶1 只、價值約1 萬│            │          │
│  │      │          │6000元之美金及澳幣等物│            │          │
│  │      │          │。                    │            │          │
├─┼───┼─────┼───────────┼──────┼─────┤
│四│黃自強│98年9 月16│被告持其所有客觀上具有│修正前刑法第│賴炎華犯刑│
│  │      │日晚上7 時│危險性並足供做兇器使用│321 條第1 項│法第三百二│
│  │      │30分許，臺│之螺絲起子1 支（未扣案│第3 款、第2 │十一條第一│
│  │      │中市大里區│），接續撬開4 樓陽台之│款、第1 款之│項第一、二│
│  │      │仁愛路5 巷│鐵門及打破玻璃落地門之│攜帶兇器、毀│、三款之竊│
│  │      │15號之住處│玻璃後，打開落地門鎖扣│壞安全設備、│盜罪，處有│
│  │      │          │，推開落地門，侵入屋內│於夜間侵入住│期徒刑捌月│
│  │      │          │，竊取被害人所有放置於│宅竊盜罪。  │。        │
│  │      │          │該處之金項鍊1 條及黃金│            │          │
│  │      │          │戒子等物。            │            │          │
├─┼───┼─────┼───────────┼──────┼─────┤
│五│沈珮瑤│99年4 月13│被告持其所有客觀上具有│修正前刑法第│賴炎華犯刑│
│  │      │日晚上8 時│危險性並足供做兇器使用│321 條第1 項│法第三百二│
│  │      │許，臺中市│之螺絲起子1 支（未扣案│第3 款、第2 │十一條第一│
│  │      │沙鹿區自強│），敲破4 樓玻璃落地門│款、第1 款之│項第一、二│
│  │      │路175 巷11│，打開扣鎖，推開玻璃門│攜帶兇器、毀│、三款之竊│
│  │      │0 弄20號之│，侵入屋內，竊取被害人│壞安全設備、│盜罪，處有│
│  │      │住處      │所有放置於該處之紅包袋│於夜間侵入住│期徒刑捌月│
│  │      │          │內之現金3 萬元。      │宅竊盜罪。  │。        │
├─┼───┼─────┼───────────┼──────┼─────┤
│六│黃建源│99年4 月22│被告持其所有客觀上具有│修正前刑法第│賴炎華犯刑│
│  │、張淑│日晚上8 時│危險性並足供做兇器使用│321 條第1 項│法第三百二│
│  │夏    │許，臺中市│之金屬製不詳工具（未扣│第3 款、第2 │十一條第一│
│  │      │烏日區榮泰│案），敲破4 樓玻璃窗戶│款、第1 款之│項第一、二│
│  │      │街163 巷16│，並從窗戶爬進屋內，竊│攜帶兇器、毀│、三款之竊│
│  │      │號之住處  │取黃建源、張淑夏夫妻所│越安全設備、│盜罪，處有│
│  │      │          │共有放置於該處之價值約│於夜間侵入住│期徒刑捌月│
│  │      │          │1、2萬元的金飾等物。  │宅竊盜罪。  │。        │
├─┼───┼─────┼───────────┼──────┼─────┤
│七│紀棨棠│99年4 月25│被告持其所有客觀上具有│修正前刑法第│賴炎華犯刑│
│  │      │日晚上7 時│危險性並足供做兇器使用│321 條第2 項│法第三百二│
│  │      │許，臺中市│之螺絲起子1 支（未扣案│、第1 項第3 │十一條第一│
│  │      │沙鹿區正義│），敲破頂樓落地門的玻│款、第2 款、│項第一、二│
│  │      │路85巷26號│璃，打開鎖扣，推開落地│第1 款之攜帶│、三款之竊│
│  │      │之住處    │門，進入被害人主臥室及│兇器、毀壞安│盜未遂罪，│
│  │      │          │3樓 房間內搜尋財物，惟│全設備、於夜│處有期徒刑│
│  │      │          │未見有貴重物品尚未得逞│間侵入住宅竊│柒月。    │
│  │      │          │。                    │盜未遂罪。  │          │
├─┼───┼─────┼───────────┼──────┼─────┤
│八│曾香如│99年5 月7 │被告持其所有客觀上具有│修正前刑法第│賴炎華犯刑│
│  │      │日晚上8 時│危險性並足供做兇器使用│321 條第2 項│法第三百二│
│  │      │許，臺中市│之螺絲起子（未扣案），│、第1 項第3 │十一條第一│
│  │      │烏日區三和│敲破4 樓窗戶玻璃後，從│款、第2 款、│項第一、二│
│  │      │里三榮一路│窗戶爬進去，侵入屋內，│第1 款之攜帶│、三款之竊│
│  │      │20號之住處│並至2 樓主臥房等房間翻│兇器、毀越安│盜未遂罪，│
│  │      │          │抽屜搜尋財物，惟因未見│全設備、於夜│處有期徒刑│
│  │      │          │貴重物品，尚未得逞。  │間侵入住宅竊│柒月。    │
│  │      │          │                      │盜未遂罪。  │          │
│  │      │          │                      │            │          │
├─┼───┼─────┼───────────┼──────┼─────┤
│九│徐秋龍│99年5 月21│被告持其所有客觀上具有│修正前刑法第│賴炎華犯刑│
│  │      │日下午4 時│危險性並足供做凶器使用│321 條第2 項│法第三百二│
│  │      │許，臺中市│之螺絲起子1 支（未扣案│、第1 項第3 │十一條第一│
│  │      │太平區永成│），撬開4 樓鐵門上的橫│款、第2 款之│項第二、三│
│  │      │北路66巷30│條，開啟鐵門後侵入屋內│攜帶兇器、毀│款之竊盜未│
│  │      │弄12號之住│（侵入住宅部分，未據告│壞安全設備未│遂罪，處有│
│  │      │處        │訴），並在屋內四處搜尋│遂罪。（公訴│期徒刑柒月│
│  │      │          │財物，惟遭被害人發現致│人當庭更正於│。        │
│  │      │          │未能得逞而未遂。      │夜間侵入住宅│          │
│  │      │          │                      │竊盜部分係屬│          │
│  │      │          │                      │誤載罪）    │          │
│  │      │          │                      │            │          │
└─┴───┴─────┴───────────┴──────┴─────┘
附表二：證據資料明細
┌─┬───┬───────┬──────────────────────┐
│編│被害人│證明之犯罪事實│ 證據資料明細                               │
│號│      │              │                                            │
├─┼───┼───────┼──────────────────────┤
│一│薛富州│附表一編號一之│（1）證人薛富州98年8 月1 日警詢（中分六警偵 │
│  │      │犯罪事實      │     字第0990005946警卷（下稱警卷一）第2 至4│
│  │      │              │     頁）、檢察事務官詢問（臺灣臺中地方法院 │
│  │      │              │     檢察署100 年度偵緝字第52號偵卷（下稱中 │
│  │      │              │     檢偵卷二第135 至137 頁）之證述。       │
│  │      │              │（2）臺中市警察局第六分局西屯派出所受理各類 │
│  │      │              │     案件紀錄表、受理刑事案件報案三聯單（警 │
│  │      │              │     卷一第22至23頁）。                     │
│  │      │              │（3）「大毅中清」社區中庭監視器錄影畫面翻拍 │
│  │      │              │     照片8 張（中檢偵卷二第195 頁至197 頁背 │
│  │      │              │     ）。                                   │
├─┼───┼───────┼──────────────────────┤
│二│梁亦辰│附表一編號二之│（1）證人梁亦辰100 年4 月16日警詢（中檢偵卷 │
│  │      │犯罪事實      │     二第187 至189 頁）之證述。             │
│  │      │              │（2）臺中市警察局第六分局西屯派出所受理刑事 │
│  │      │              │     案件報案三聯單（警卷一第24頁）。       │
│  │      │              │（3）「大毅中清」社區中庭監視器錄影畫面翻拍 │
│  │      │              │     照片10張（中檢偵卷二第193 頁至197 頁背 │
│  │      │              │     ）。                                   │
├─┼───┼───────┼──────────────────────┤
│三│謝順發│附表一編號三之│（1）證人謝順發98年8 月7 日警詢（警卷一第5  │
│  │      │犯罪事實      │     至6 頁）之證述。                       │
│  │      │              │（2）證人施明益98年8 月15日警詢（警卷一第11 │
│  │      │              │     至17頁）之證述。                       │
│  │      │              │（3）臺中市警察局第六分局西屯派出所陳報單、 │
│  │      │              │     受理刑事案件報案三聯單、受理各類案件記 │
│  │      │              │     錄表（警卷一第25至27頁）。             │
│  │      │              │（4）賴炎華涉嫌竊盜案照片及監視器錄影翻拍照 │
│  │      │              │     片32張（警卷一第28至37頁）。           │
│  │      │              │（5）車籍查詢-基本資料詳細畫面列印單（車牌號│
│  │      │              │     碼AYF-052 號重型機車）（警卷一第45頁） │
│  │      │              │     。                                     │
├─┼───┼───────┼──────────────────────┤
│四│黃自強│附表一編號四之│（1）證人黃自強100 年1 月29日警詢（基警三分 │
│  │      │犯罪事實      │     偵字第1000360324（下稱警卷二第49至51 頁│
│  │      │              │     ）之證述。                             │
│  │      │              │（2）臺中縣警察局霧峰分局之黃自強住宅遭竊盜 │
│  │      │              │     案之刑案現場報告（內含：現場勘察報告、 │
│  │      │              │     刑案現場測繪圖、刑案現場照片40張、勘察 │
│  │      │              │     採證同意書、現場勘察情況紀錄、刑案現場 │
│  │      │              │     初步紀錄表各1 份）（臺灣臺中地方法院檢 │
│  │      │              │     察署100 年度偵字第5284號偵卷（下稱中檢 │
│  │      │              │     偵卷一第299 至325 頁）。               │
│  │      │              │（3）100 年1 月3 日刑醫字第0990158599號內政 │
│  │      │              │     部警政署鑑定書、100 年2 月11日刑醫字第 │
│  │      │              │     0000000000號內政部警政署刑事警察局鑑定 │
│  │      │              │     書各1 份（中檢偵卷一第101 至101 頁反面 │
│  │      │              │     、第105 至109 頁）。                   │
├─┼───┼───────┼──────────────────────┤
│五│沈珮瑤│附表一編號五之│（1）證人胡智源100 年1 月29日警詢（警卷二第 │
│  │      │犯罪事實      │     53至55頁）、100 年5 月20日檢察事務官詢 │
│  │      │              │     問（中檢偵卷二第341 至343 頁）之證述。 │
│  │      │              │（2）臺中縣警察局清水分局之沈珮瑤住宅遭竊盜 │
│  │      │              │     案刑案現場勘察報告（內含：現場勘察報告 │
│  │      │              │     、刑案現場測繪圖、勘察採證同意書、現場 │
│  │      │              │     勘察情況紀錄、刑案現場照片25張、刑事案 │
│  │      │              │     件證物採驗記錄表各1 份）（中檢偵卷一第 │
│  │      │              │     117 至155 頁）。                       │
│  │      │              │（3）100年1月3日刑醫字第0990158599號內政部警│
│  │      │              │     政署刑事警察局鑑定書、100年2月11日刑醫 │
│  │      │              │     字第1000016725號內政部警政署刑事警察局 │
│  │      │              │     鑑定書各1 份（警卷二第5 至7 頁、第11 至│
│  │      │              │     15頁）。                               │
├─┼───┼───────┼──────────────────────┤
│六│黃建源│附表一編號六之│（1）證人黃建源100 年1 月29日警詢（警卷二第 │
│  │、張淑│犯罪事實      │     57至59頁）之證述。                     │
│  │夏    │              │（2）臺中縣警察局烏日分局之張淑夏住宅遭竊盜 │
│  │      │              │     案刑案現場勘察報告（內含：現場勘察報告 │
│  │      │              │     、刑案現場平面圖、勘察採證同意書、現場 │
│  │      │              │     勘察情況紀錄、刑事案件證物採驗記錄表、 │
│  │      │              │     證物清單、現場初步紀錄表、現場跡證採證 │
│  │      │              │     位置照片5 張、現場照片88張、99年6 月24 │
│  │      │              │     日刑醫字第0990061080號內政部警政署刑事 │
│  │      │              │     警察局鑑定書各1 份）（中檢偵卷一第191  │
│  │      │              │     至247 頁反面）。                       │
├─┼───┼───────┼──────────────────────┤
│七│紀棨棠│附表一編號七之│（1）證人紀棨棠100 年1 月29日警詢（警卷二第 │
│  │      │犯罪事實      │     61至63頁）之證述。                     │
│  │      │              │（2）臺中縣警察局清水分局之紀棨棠住宅遭竊盜 │
│  │      │              │     案刑案現場勘察報告（內含：現場勘察報告 │
│  │      │              │     、刑案現場測繪圖、勘察採證同意書、現場 │
│  │      │              │     勘察情況紀錄、刑事案件證物採驗紀錄表、 │
│  │      │              │     刑案現場照片18張各1 份）（中檢偵卷一第 │
│  │      │              │     157 至187 頁）。                       │
│  │      │              │（3）100 年1 月3 日刑醫字第0990158599號內政 │
│  │      │              │     部警政署刑事警察局鑑定書、100 年2 月11 │
│  │      │              │     日刑醫字第1000016725號內政部警政署刑事 │
│  │      │              │     警察局鑑定書各1 份（中檢偵卷一第101 至 │
│  │      │              │     101 頁反面、第105 至109 頁）。         │
├─┼───┼───────┼──────────────────────┤
│八│曾香如│附表一編號八之│（1）證人曾香如100 年1 月29日警詢（警卷二第 │
│  │      │犯罪事實      │     65至67頁）之證述。                     │
│  │      │              │（2）臺中縣警察局烏日分局之曾香如住宅竊盜案 │
│  │      │              │     之刑案現場勘察報告（內含：現場勘察報告 │
│  │      │              │     、刑案現場測繪圖、刑案現場照片44張、勘 │
│  │      │              │     察採證同意書、證物清單、現場勘察情況紀 │
│  │      │              │     錄、刑事案件證物採驗紀錄表、99年6 月9  │
│  │      │              │     日刑醫字第0990068770號內政部警政署刑事 │
│  │      │              │     警察局鑑定書各1 份）（中檢偵卷一第251  │
│  │      │              │     至295 反面）。                         │
├─┼───┼───────┼──────────────────────┤
│九│徐秋龍│附表一編號九之│（1）證人徐秋龍100 年1 月29日警詢（警卷二第 │
│  │      │犯罪事實      │     69至71頁）之證述。                     │
│  │      │              │（2）監視器翻拍照片1張（警卷二第73頁）。    │
│  │      │              │（3）臺中縣警察局太平分局之徐秋龍住宅遭竊盜 │
│  │      │              │     案刑案現場勘察報告（內含：刑案現場報告 │
│  │      │              │     、刑案現場測繪圖、勘察採證同意書、現場 │
│  │      │              │     勘察情況紀錄、刑事案件證物採驗記錄表、 │
│  │      │              │     刑案現場照片28張、99年7 月9 日刑醫字第 │
│  │      │              │     0000000000號內政部警政署刑事警察局鑑定 │
│  │      │              │     書各1 份）（中檢偵卷一第63至113 ）。   │
└─┴───┴───────┴──────────────────────┘